【裁判字號】    92,訴,527
【裁判日期】    920529
【裁判案由】    毒品危害防制條例
【裁判全文】
臺灣彰化地方法院刑事判決                          九十二年度訴字第五二七號
    公  訴  人  臺灣彰化地方法院檢察署檢察官
    被      告  甲○○
右列被告因違反毒品危害防制條例案件，經檢察官提起公訴（九十二年度毒偵字第三
三六號），本院判決如左：
    主      文
甲○○連續施用第一級毒品，累犯，處有期徒刑壹年貳月。
扣案之海洛因壹包（淨重零點零陸公克），沒收銷燬之。注射針筒貳支沒收。
    事      實
一、甲○○前因違反毒品危害防制條例案件，經本院以八十八年度訴字第五四八號判
    決判處有期徒刑八月確定；又另因違反毒品危害防制條例案件，經本院以八十九
    年度訴字第八四三號判決判處有期徒刑十月確定，上開二罪接續執行，於民國九
    十一年三月四日假釋出獄，至九十一年六月十五日假釋期滿未經撤銷，以已執行
    完畢論。又因施用毒品案件，經裁定送觀察、勒戒後，認無繼續施用毒品之傾向
    ，由臺灣高等法院臺中分院於八十七年九月二十二日以八十七年度上訴字第一九
    二八號為免刑判決確定。復因施用毒品案件，經觀察、勒戒後，認有繼續施用毒
    品之傾向，由本院裁定施予強制戒治一年，所涉刑案部分，並經本院以前揭八十
    八年度訴字第五四八號判決判處徒刑確定。再因施用第一級毒品案件，經本院於
    八十九年九月二十一日以前揭八十九年度訴字第八四三號判決判處有期徒刑十月
    確定，並裁定施予強制戒治。詎甲○○仍不知悔改，復基於施用第一級毒品之概
    括犯意，自九十一年八月間起至九十二年一月十五日止，以將海洛因置於針筒內
    注射之方式，在彰化縣竹塘鄉○○村○○路○段北元巷十號住處內，連續施用第
    一級毒品海洛因多次，施用頻率約為每日一次。嗣於九十二年一月十六日下午一
    時三十分許，在其上開住處為警查獲，並當場扣得海洛因一包（淨重零點零六公
    克），及其所有供施用海洛因犯罪使用之注射針筒二支等物。
二、案經彰化縣警察局北斗分局報請臺灣彰化地方法院檢察署檢察官偵查起訴。
    理      由
一、右揭事實，業據被告甲○○於警詢及偵審中坦承不諱，並有海洛因一包（淨重零
    點零六公克）、注射針筒二支扣案可稽，復有法務部調查局鑑定通知書一紙足供
    參佐。且被告於前揭時地獲案後，經警採其尿液送驗結果，係呈嗎啡陽性反應（
    施用海洛因者會在其體內代謝為嗎啡成分殘留，並經由尿液排出），有彰化縣衛
    生局煙毒尿液檢驗成績書一份在卷為憑。又被告前因施用毒品案件，經裁定送觀
    察、勒戒後，認無繼續施用毒品之傾向，由臺灣高等法院臺中分院於八十七年九
    月二十二日以八十七年度上訴字第一九二八號為免刑判決確定。復因施用毒品案
    件，經觀察、勒戒後，認有繼續施用毒品之傾向，由本院裁定施予強制戒治一年
    ，所涉刑案部分，並經本院以八十八年度訴字第五四八號判決判處徒刑確定。再
    因施用第一級毒品案件，經本院於八十九年九月二十一日以八十九年度訴字第八
    四三號判決判處有期徒刑十月確定，並裁定施予強制戒治等情，有臺灣高等法院
    被告全國前案紀錄表、刑案資料查註紀錄表、免刑判決各一份、刑事判決二份附
    卷可按。本案事證已臻明確，被告犯行洵堪認定。
二、查被告甲○○三犯以上施用第一級毒品海洛因，核其所為，係犯毒品危害防制條
    例第十條第一項之施用第一級毒品罪。被告為供自己施用之目的而持有上開毒品
    ，其於施用前後持有海洛因之低度行為，應為施用之高度行為所吸收，不另論罪
    。又其多次施用第一級毒品犯行，時間緊接，方法相同，觸犯構成要件相同之罪
    名，顯係基於概括犯意反覆為之，應依連續犯之規定論以一罪，並依法加重其刑
    。查被告前因違反毒品危害防制條例案件，經本院以八十八年度訴字第五四八號
    判決判處有期徒刑八月確定；又另因違反毒品危害防制條例案件，經本院以八十
    九年度訴字第八四三號判決判處有期徒刑十月確定，上開二罪接續執行，於九十
    一年三月四日假釋出獄，至九十一年六月十五日假釋期滿未經撤銷，以已執行完
    畢論，有卷附臺灣高等法院被告全國前案紀錄表、刑案資料查註紀錄表足參，其
    受有期徒刑之執行完畢，五年內再犯本件法定本刑有期徒刑以上之罪，為累犯，
    應依法遞加其刑。爰審酌被告已因施用毒品案件，歷經觀察、勒戒、強制戒治並
    判處徒刑，卻未能知所收斂而遠離毒害，猶一再趁隙施用海洛因，迄今業已三犯
    以上毒品罪行，未見其有警惕悛悔之意，品行非佳；惟念及被告於本院審理期間
    尚知坦承犯行，態度非無足取，及其犯罪目的、手段、具有國中畢業學歷之智識
    程度等一切情狀，量處如主文所示之刑，以示懲儆。扣案之海洛因一包（淨重零
    點零六公克）為毒品危害防制條例第二條第二項第一款所稱之第一級毒品，應依
    同條例第十八條第一項前段之規定，沒收銷燬之。另扣案之注射針筒二支，則係
    供被告施用海洛因犯罪使用之物，且屬被告所有，業據其供認在卷，應依刑法第
    三十八條第一項第二款之規定，宣告沒收。
據上論斷，應依刑事訴訟法第二百九十九條第一項前段，毒品危害防制條例第十條第
一項、第十八條第一項前段，刑法第十一條前段、第五十六條、第四十七條、第三十
八條第一項第二款，判決如主文。
本案經檢察官吳芙如到庭執行職務。
中    華    民    國    九十二      年      五      月      二十九      日
                                臺灣彰化地方法院刑事第三庭
                                    法      官  高  文  崇
右正本證明與原本無異。
如不服本判決，應於判決送達後十日內向本院提出上訴狀( 須附繕本 )。
                                    法院書記官  謝  志  鑫
中    華    民    國    九十二      年      六      月        三        日
毒品危害防制條例第十條第一項：
施用第一級毒品者，處六月以上五年以下有期徒刑。


司法院資訊處製作；財團法人民間司法改革基金會備份。
